臺灣臺北地方法院刑事判決　　　　　　　　　　　　　九十一年度易字第五七三號
　　公　訴　人　臺灣臺北地方法院檢察署檢察官
　　被　　　告　甲○○
右列被告因公共危險案件，經檢察官聲請簡易判決處刑（九十一年度偵字第一一五二
號），本院認不宜以簡易判決處刑，改依通常程序審理，判決如左：
    主  文
甲○○失火燒燬如附表所示之物，致生公共危險，處拘役拾日，如易科罰金，以
佰元折算壹日，緩刑貳年。
    事  實
一、甲○○係群環科技有限公司（下稱群環公司）之業務課長，在群環公司向惟達電
    股份有限公司所承租位於臺北市○○○路○段一四五號十一樓之辦公室工作，為
    改善辦公室空調，在座位辦公桌下自行擺設一臺電風扇，本應隨時注意電線及插
    座之使用狀況而定期維修保養，並於使用完畢切斷電源，以免電線因老舊、破損
    致受熱過久而引起短路燃燒之危險，且依當時狀況並非不能注意，竟於民國九十
    年八月十七日星期五下班時，疏未將電風扇之插頭拔起，致上開之電風扇電源線
    於同年月十九日星期日凌晨一時十七分許（檢察官起訴書誤載為八月二十九日）
    因短路而起火燃燒，燒燬如附表所示之物，致生公共危險。
二、案經臺北市政府警察局中山分局報請臺灣臺北地方法院檢察署檢察官偵查起訴。
    理  由
一、訊據被告甲○○固坦承於上開時、地發生火災之起火點在其座位下方，起火後燒
    毀如附表所示之物且其亦有攜帶電風扇到辦公室置於座位下方等情，惟矢口否認
    有失火犯行，並辯稱：伊於九十年八月十七日下班時，確有將使用之電風扇開關
    關閉，只是沒有將插頭拔下，伊就發生火災並無過失，且鑑定報告中也無法很確
    定是電風扇直接導致火災等語，經查：
（一）上開火災現場經臺北市政府消防局派員勘驗，火災現場位於臺北市○○○路○
      段一四五號十一樓群環公司業務部，十一樓業務部內，因賴惠貞及空位座位處
      均以靠南側被告座位處受燒損碳化較嚴重，且被告座位下方受燃燒較強烈，被
      告座位下方附近為最先起火處，然因(1)群環公司業務部所在之大樓，二十四小
      時有保全人員駐守，且火災發生時群環公司大門係呈關閉狀，又被告存放在辦
      公室抽屜內的新臺幣三萬元僅受燒損並未遺失，並無外人進入縱火之可能。(2)
      經清理起火處，垃圾桶並無殘存物，且火災當天無人上班，亦無煙蒂掉落而引
      起火災之可能。(3)惟於被告座位下方發現為火嚴重燒燬之電風扇一臺，電風扇
      之電源線尚插於插座上，而該電源線經檢視，發現有八處熔痕，熔痕一、二、
      三、五、六、八均呈現類似銅質導線局部熔解之短路痕特徵，熔痕四、七均呈
      現類似銅質導線局部熔解之熱熔痕特徵，再對熔痕施以微觀金相法熔痕一、二
      、四、六均呈現較多孔之短路痕組織特徵，熔痕三、五、七呈現較少孔洞之短
      路痕組織特徵，此有該局於九十年八月所製之火災原因調查報告書、九十年九
      月三日第九○一六八號鑑定報告書及現場照片及電源線照片三十張在卷可參，
      可知本次火災係被告所有置放於座位下方之電風扇電源線因故短路燃燒而引起
      。被告辯稱火災非因電風扇所直接引起云云，顯與實情不符，不足採信。
（二）被告於警詢及本院審理中稱：因公司空調不佳，而自行攜帶電風扇置於座位下
      方作通風之用，伊於九十年八月十七日離開辦公室時，確定有將電風扇開關關
      閉，但未將電源線插頭拔起，且伊購買該電風扇已三年多，只有清洗扇葉，未
      曾維修過等語，被告購買該電風扇業已三年有餘，且攜帶該電風扇至辦公室置
      於座位下方使用，本應注意電風扇之電源線是否有老舊或毀損之情況而予以適
      當之維修，並於九十年八月十七日星期五下班之際，明知於週末假日辦公室無
      人上班，而應將電風扇電源線插頭拔起以防電源線短路燃燒之危險，且依據當
      時情節並無不能注意之情，竟疏未注意，於下班時未將電風扇電源線插頭拔起
      ，導致電線因故短路燃燒而引發本件火災，被告就本件火災之發生，顯有過失
      ，而本件起火原因亦為被告前開疏失所致，具有相當因果關係。
（三）綜上各節，本件事證已臻明確，被告失火犯行堪以認定。
二、核被告所為，係犯刑法第一百七十五條第三項之失火燒燬住宅、建築物等以外之
    物之罪（業據蒞庭檢察官當庭變更起訴法條，並經本院告知被告）。爰審酌被告
    因使用電器用品不慎失火引發火災，所燒燬之物僅如附表所示之物，所造成之損
    害不大、過失情狀尚輕等情狀，量處如主文所示之刑，並諭知易科罰金之折算標
    準。另被告未曾受有期徒刑以上刑之宣告，有臺灣高等法院被告全國前案紀錄表
    在卷可稽，信經此教訓後，應知警惕而無再犯之虞，本院因認對其所宣告之刑，
    以暫不執行為適當，爰併予宣告緩刑。
據上論斷，應依刑事訴訟法第四百五十二條、第二百九十九條第一項前段、刑法第一
百七十五條第三項、第四十一條第一項前段、第七十四條第一款，罰金罰鍰提高標準
條例第一條前段、第二條，判決如主文。
本案經檢察官周士榆到庭執行職務
中      華      民      國     九十一     年     五     月    三十一    日
                                臺灣臺北地方法院刑事第一庭
                                    審判長法  官    陳興邦
              法  官    傅中樂
                                          法  官    唐于智
右正本證明與原本無異。
如不服本判決，應於判決送達後十日內向本院提出上訴狀(應抄附繕本)。告訴人
或被害人如對於本判決不服者，應具備理由請求檢察官上訴，其上訴期間之計算
係以檢察官收受判決正本之日期為準。
                                          書記官    陳俐妙
中      華      民      國     九十一     年     五     月    三十一    日
附錄本案論罪法條
刑法第一百七十五條
放火燒燬前二條以外之他人所有物，致生公共危險者，處一年以上七年以下有期徒刑
。
放火燒燬前二條以外之自己所有物，致生公共危險者，處三年以下有期徒刑。
失火燒燬前二條以外之物，致生公共危險者，處拘役或三百元以下罰金。
附表
一、群環公司所有之辦公室裝潢物及辦公桌、椅各三張、傳真機等物
二、被告甲○○所有之電風扇一臺
